臺灣桃園地方法院刑事判決　　　　　　　　　　　　　九十年度交訴字第一五四號
　　公　訴　人　臺灣桃園地方法院檢察署檢察官
　　被　　　告　丙○○
右列被告因肇事遺棄等案件，經檢察官提起公訴（九十年度偵字第一三○○三號），
本院判決如左：
    主      文
丙○○服用酒類，不能安全駕駛動力交通工具而駕駛，處有期徒刑貳月；又駕駛動力
交通工具肇事，致人受傷而逃逸，處有期徒刑柒月；應執行有期徒刑捌月，緩刑貳年
。被訴傷害乙○○部分公訴不受理。
    事      實
一、丙○○於於民國九十年八月六日晚上，在桃園縣中壢市某處飲用五瓶啤酒後，已
    達不能安全駕駛動力交通工具之狀態，仍於酒後駕駛車號９Ｇ─２９３０號自用
    小客車，沿桃園縣八德市○○○路往和平路方向行駛，於同前日晚上十時四十五
    分許，其自同前市○○○路右轉和平路，欲往桃鶯路行駛時，因酒後精神恍惚，
    且因車速過快，無法正確轉入往桃鶯路方向之車道，遂衝撞道路中央之分隔島，
    丙○○雖隨即踩煞車並將方向盤往右打，仍因閃避不及與靜止在對向同前市○○
    路九五七號前等候綠燈，由甲○○駕駛搭載乙○○之車號２Ｎ—６９６５號自用
    小客車自車頭對撞，致兩車車頭正中央部位均受有嚴重凹損，車內乘客乙○○並
    受有頭部外傷之傷害（傷害部分業據撤回告訴）。丙○○於肇事後，並未留在現
    場照料乙○○並將其送醫，反逕行倒車後再往桃鶯路方向駕車逃逸，嗣於同日晚
    上十時五十分許，經甲○○、乙○○向巡邏警員報案後，在距離肇事地點五百五
    十公尺處查獲丙○○，並測得其吐氣所含酒精濃度值高達每公升○．五六毫克。
二、案經乙○○訴由桃園縣警察局八德分局報告台灣桃園地方法院檢察署檢察官偵查
    起訴。
    理      由
一、訊據被告丙○○固承認有於右揭時、地飲酒後因精神較為恍惚，且車速過快，於
    轉彎時先撞到中央分隔島，再撞及他物，致車頭嚴重受損，之後並倒車往桃鶯路
    方向行駛之事實，惟否認有何肇事遺棄犯行，辯稱：知道有撞到東西，但不知道
    是撞到車子，當時因急著要回家，所以就倒車開走云云。經查：
（一）、被告酒後精神較為恍惚，不能安全駕駛仍駕車部分，業據其坦承不諱，其為
        警查獲時吐氣所含酒精濃度值高達每公升○．五六毫克乙節，復有酒精濃度
        測試單、警制刑法第一百八十五條之三案件測試觀察紀錄表各一紙在卷可稽
        。又依照交通部運輸研究所七十九年八月對駕駛人行為之研究（酒醉駕車對
        駕駛行為之分析研究）指出，吐氣每公升酒精含量零點二五mg等於血液中酒
        精濃度（Blood Alcohol Concentration簡稱BAC)百分之零點零五（亦即每
        100ml血液中含50mg酒精)，而（１）BAC到達百分之0.03至百分之0.05時，
        對駕駛能力之影響為：多數駕駛人心境逐漸變幻不定、視覺與反應靈敏性減
        弱、對速度及距離的判斷力差。對心理行為之影響為：觀察力逐漸欠缺、心
        情漸趨輕鬆、自信心增加、多話、精神狀態處於陶醉感。（２）BAC到達百
        分之0.05至百分之0.08時，對駕駛能力之影響為：反應遲鈍、駕駛能力受損
        、遲而不決或決而不行。對心理行為之影響為：情緒鬆弛、感情與行為趨向
        誇張、肌肉不協調、精神處於興奮狀態。（３）BAC到達百分之0.08至百分
        之0.15時，對駕駛能力之影響為：判斷力嚴重受到影響、能與精神協調受損
        、駕駛之體能困難增加。對心理行為之影響為：產生情緒異常現象、步伐不
        平穩、言語不清、反應惡劣、記憶及判斷力受損、精神處於錯亂狀態。（４
        ）超過百分之0.5，對駕駛人能力之影響為：無法開車。對心理行為之影響
        為：爛醉如泥、失去知覺可能致死、精神處於昏睡狀態。是被告為警查獲時
        ，吐氣所含酒精成份為每公升○、五六毫克，等於血液中酒精濃度為百分之
        ○、一一，參酌上開說明，其駕車當時之判斷力、精神協調及駕駛體能、精
        神狀態等均嚴重受到影響，明顯已達不能安全駕駛之程度。
（二）、又被告駕車撞及被害人乙○○，並於肇事後逃逸乙節，業據被害人乙○○於
        警、偵訊及本院調查時指訴明確，核與證人甲○○於偵查中及本院調查時到
        庭證述：當天伊駕駛２Ｎ—６９６５號自小客車，被告先撞到中央分隔島後
        ，踩煞車往右邊打，但是沒辦法回到要往桃鶯路方向之車道，就撞到伊的車
        子，是車頭對車頭對撞，撞到以後被告就倒車往桃鶯路方向行駛等語相符。
        並經證人即至現場處理之警員邱文謙於偵查中到庭證述：當天巡邏經過案發
        現場，由被害人攔下報案，伊在距離肇事地點五百五十公尺處查獲被告，伊
        從後方請前方車子停車，被告後來就停車，被害人車子毀損很嚴重等語屬實
        。再被害人遭撞擊位置之前方留有一向右延伸長達十九點四公尺之煞車痕，
        有桃園縣警察局道路交通事故調查報告表一紙在卷可稽，足見被告於撞及中
        央分隔島後已知悉其偏離車道，為免撞及停在對向之車號２Ｎ—６９６５號
        汽車，才會緊急煞車並將方向盤轉往右邊。復參酌被告及證人甲○○駕駛之
        車輛，均在車頭正中央之部位受有嚴重凹損，有兩車車損照片六張附卷可憑
        ，顯見當時兩車確係車頭與車頭對撞，被告實無不知撞到車子之可能。況被
        告於警局及偵查中初訊時均供承：因一時害怕，故倒車離去等語，於本院審
        理時又自承：知道有撞到東西，有倒車往桃鶯路方向行駛等語，益見被告係
        知悉其撞到車後，一時害怕，為逃避責任始倒車離去。此外，復有前述道路
        交通事故調查報告表一份、現場及車損照片六張張及財團法人天主教聖保祿
        修女會醫院出具之診斷證明書一紙附卷可憑，足見被告確有在肇事地點撞及
        被害人成傷後逃逸之事實。綜上所述，本件事證明確，被告犯行堪以認定。
二、被告丙○○飲酒後已達不能安全駕駛之狀態，猶駕駛汽車部分，係犯刑法第一百
    八十五條之三之服用酒類，不能安全駕駛動力交通工具而駕駛罪，其駕車肇事後
    逃逸部分，係犯刑法第一百八十五條之四之肇事逃逸罪。被告所犯上開二罪，犯
    意各別，構成要件互異，應予分論併罰。爰審酌被告吐氣時所含酒精濃度超出安
    全值之程度、犯罪所生之危害，及犯後深表悔意，態度尚佳，並與被害人乙○○
    及甲○○均達成和解，有和解書各一紙在卷可查等一切情狀，分別量處如主文所
    示之刑，並定其應執行之刑。末查被告前未曾受有期徒刑以上刑之宣告，此有臺
    灣高等法院被告全國前案紀錄表一份在卷可查，其因一時疏忽，致罹刑章，事後
    已與被害人達成和解，經此教訓，當知所警惕而無再犯之虞，本院綜核其個人及
    家庭環境各情，因認其所宣告之刑以暫不執行為適當，故併諭知緩刑二年，以勵
    自新。
三、公訴意旨另以被告於前揭時地，駕車不慎撞及乙○○所搭乘之車號２Ｎ—６９６
    ５號自小客車，致乙○○受有頭部外傷之傷害，因認被告亦涉有刑法第二百八十
    四條第一項前段之過失傷害罪嫌。惟按告訴乃論之罪，告訴人於第一審辯論終結
    前得撤回其告訴。又告訴經撤回者，應諭知不受理之判決，刑事訴訟法第二百三
    十八條第一項、第三百零三條第三款定有明文。查本件被告涉犯之刑法第二百八
    十四條第一項之罪，依同法第二百八十七條前段規定，須告訴乃論。茲據告訴人
    乙○○於本院九十年十一月十二日調查時，當庭表示撤回告訴，有該次訊問筆錄
    在卷可參，並有撤回告訴狀一紙附卷可查，自應就被告傷害乙○○部分，為不受
    理之諭知，附此敘明。
據上論斷，應依刑事訴訟法第二百九十九條第一項前段、第三百零三條第三款，刑法
第一百八十五條之三、第一百八十五條之四、第五十一條第五款、第七十四條第一款
，判決如主文。
本案經檢察官張春暉到庭執行職務。
中      華      民      國    九十一      年     五     月    三十一    日
                              臺灣桃園地方法院交通法庭
                                  審判長法  官   陳世宗
                                        法  官   邱滋杉
                                        法  官   游士珺
右正本證明與原本無異。
如不服本判決，應於判決送達後十日內向本院提出上訴狀( 應附繕本 )，上訴於
臺灣高等法院。
                                        書記官   王曉雁
中        華        民        國     九十一    年    六    月     十    日
附論罪科刑之法條：
刑法第一百八十五條之三
服用毒品、麻醉藥品、酒類或其他相關之物、不能安全駕駛動力交通工具而駕駛者，
處一年以下有期徒刑、拘役或三萬元以下罰金。
刑法第一百八十五條之四
駕駛動力交通工具者肇事，致人死傷而逃逸者，處六月以上五年以下有期徒刑。
